臺灣新北地方法院刑事判決
                                    110年度審訴字第929號
公 訴 人   臺灣新北地方檢察署檢察官
被    告   ALBACETE ROMY PANES (菲律賓籍，中文姓名：羅米
)                




上列被告因傷害案件，經檢察官提起公訴（110 年度偵字第3570
號），本院判決如下：
    主  文
本件公訴不受理。
扣案之鐮刀壹把沒收。
    理  由
一、公訴意旨略以：被告ALBACETE ROMY PANES （中文譯名：羅
    米，下稱羅米）與捷安為同事。雙方因口角發生爭執，羅米
    竟基於傷害之犯意，於民國109 年12月14日0 時23分許，在
    新北市○○區○○○街00號住所內，持其所有之鐮刀1 把向捷安
    揮砍，致其受有頭部、左手中指、左上臂及左小腿撕裂傷等
    傷害，因認被告係涉犯刑法第277 條第1 項之傷害罪嫌等語
    。
二、按告訴乃論之罪，告訴人於第一審辯論終結前得撤回其告訴
    ；又告訴經撤回者，應諭知不受理之判決，並得不經言詞辯
    論為之，刑事訴訟法第238 條第1 項、第303 條第3 款、第
    307 條分別定有明文。
三、本件告訴人ANCHETA CHRISTIAN JOHN ERCILLA（菲律賓籍，
    中文姓名：捷安）告訴被告羅米傷害案件，公訴意旨認係犯
    刑法第277 條第1 項之傷害罪嫌，依同法第287 條前段之規
    定，須告訴乃論。茲據告訴人於檢察官提起公訴後，與被告
    達成和解，告訴人乃具狀聲請撤回告訴，有和解書、刑事撤
    回狀各1 份在卷可稽。揆諸上開說明，爰不經言詞辯論，逕
    為諭知不受理之判決。
四、按供犯罪所用、犯罪預備之物或犯罪所生之物，屬於犯罪行
    為人者，得沒收之；又刑法第38條第2 項、第3 項之物、第
    38條之1 第1 項、第2 項之犯罪所得，因事實上或法律上原
    因未能追訴犯罪行為人之犯罪或判決有罪者，得單獨宣告沒
    收，同法第38條第2 項前段、第40條第3 項分別定有明文。
    扣案之鐮刀1 把，係被告所有，供本案傷害犯行所用之物，
    業據被告於警詢、偵查時供述明確，爰依刑法第38條第2 項
    前段、第40條第3 項規定單獨宣告沒收。
五、據上論斷，應依刑事訴訟法第303 條第3 款、第307 條，刑
    法第38條第2 項前段、第40條第3 項，判決如主文。
中　　華　　民　　國　110 　　年　　12　　月　10　　　日
                刑事第二十五庭  審判長法官 白光華

                                      法官 曾淑娟

                                      法官 王綽光

上列正本證明與原本無異。
如不服本判決，應於判決送達後20日內敘明上訴理由，向本院提
出上訴狀 (應附繕本) ，上訴於臺灣高等法院。其未敘述上訴理
由者，應於上訴期間屆滿後20日內向本院補提理由書「切勿逕送
上級法院」。
                                      書記官 王嘉蓉
中　　華　　民　　國　　110 　年　　12　　月　　14　　日